臺灣雲林地方法院刑事裁定
111年度聲字第529號
聲  請  人  臺灣雲林地方檢察署檢察官
受  刑  人  陳志岳




上列聲請人因對受刑人數罪併罰有二裁判以上，聲請定其應執行
之刑（111年度執字第1446號），本院裁定如下：
    主  文
陳志岳所犯如附表所示之罪刑，應執行有期徒刑參年，如易科罰
金，以新臺幣壹仟元折算壹日。
    理  由
一、聲請意旨略以：受刑人陳志岳因犯詐欺等罪，先後經判決確
    定（如附表），符合數罪併罰之要件，應依刑法第53條及第
    51條第5款之規定，聲請定其應執行之刑，爰依刑事訴訟法
    第477條第1項規定聲請裁定。
二、按裁判確定前犯數罪者，併合處罰之；數罪併罰，有二裁判
    以上者，依刑法第51條之規定，定其應執行之刑；數罪併罰
    ，分別宣告其罪之刑，如宣告多數有期徒刑者，於各刑中之
    最長期以上，各刑合併之刑期以下，定其刑期，但不得逾30
    年；依刑法第53條及第54條應依刑法第51條第5款至第7款之
    規定，定其應執行刑者，由該案犯罪事實最後判決之法院之
    檢察官，聲請該法院裁定之，刑法第50條第1項前段、第53
    條、第51條第5款及刑事訴訟法第477條第1項，分別定有明
    文。　
三、經查：受刑人陳志岳犯如附表所示各罪，經法院先後判處如
    附表所示之罪刑，均分別確定在案，且各罪犯罪時間均於附
    表編號１判決確定前所為，本院審核認聲請為正當。審酌受
    刑人填載對本件定應執行刑案件，關於量刑範圍之陳述意見
    表，經受刑人表示請從輕量刑等情，再斟酌受刑人於各罪侵
    害之法益，犯罪之態樣，所擔任之角色，造成社會危害程度
    ，責任非難程度，定其應執行之刑如主文所示，並諭知易科
    罰金之折算標準。又數罪併罰之數罪，縱令其中一罪已經執
    行完畢，揆諸前開說明，仍應就其所犯各罪宣告刑更定應執
    行刑，俟檢察官指揮執行「應執行刑」時，再就已執行部分
    予以折抵。
四、依刑事訴訟法第477條第1項，刑法第50條、第53條、第51條
    第5款，裁定如主文。
中　　華　　民　　國　　111 　年　　9 　　月　　5 　　日
                  刑事第四庭  法  官  劉彥君
以上正本證明與原本無異。
如不服本裁定，應於裁定送達後5日內向本院提出抗告狀（須附
繕本）。
                              書記官  許馨月
中　　華　　民　　國　　111 　年　　9 　　月　　6 　　日
附表：受刑人陳志岳定應執行刑案一覽表
 編    號            1            2           3  罪    名  偽造署押 詐欺 詐欺  宣 告 刑  有期徒刑4月 有期徒刑3月（2次） 有期徒刑4月  犯罪日期  99年9月29日 97年7月25日 97年7月21日 98年2月12日  偵查機關  年度案號  臺灣臺中地方檢察署99年度偵字第25111號 臺灣彰化地方檢察署98年度偵字第4201、4606、4983號 臺灣彰化地方檢察署98年度偵字第4201、4606、4983號 最後事實審 法院 臺灣臺中地方法院 臺灣彰化地方法院 臺灣彰化地方法院  案號 109年度簡字第953號 109年度簡字第1409、1410、1411號 109年度簡字第1409、1410、1411號  判決日 109年8月13日 109年9月8日 109年9月8日 確定判決 法院 臺灣臺中地方法院 臺灣彰化地方法院 臺灣彰化地方法院  案號 109年度簡字第953號 109年度簡字第1409、1410、1411號 109年度簡字第1409、1410、1411號  確定日 109年10月12日 109年10月20日 109年10月20日 是否為得易科罰金之案件  是 是 是 備       註  臺灣臺中地方檢察署109年度執字第14869號 臺灣彰化地方檢察署109年度執字第5438號 臺灣彰化地方檢察署109年度執字第5438號   編號1至10之案件，前已經臺灣彰化地方法院以110年度聲字第1234號裁定定應執行有期徒刑2年8月，並已執畢。   

 編    號            4            5 6  罪    名  偽造文書 詐欺 詐欺  宣 告 刑  有期徒刑3月 有期徒刑5月 有期徒刑3月（4次）  犯罪日期  98年2月10日 99年9月19日 98年2月5日 98年2月2日 99年10月8日 99年9月24日  偵查機關  年度案號  臺灣彰化地方檢察署98年度偵字第4201、4606、4983號 臺灣臺中地方檢察署109年度偵緝字第963號 臺灣彰化地方檢察署109年度偵緝字第328號等 最後事實審 法院 臺灣彰化地方法院 臺灣臺中地方法院 臺灣彰化地方法院  案號 109年度簡字第1409、1410、1411號 109年度簡字第1229號 109年度易字第881號  判決日 109年9月8日 109年11月4日 109年12月22日 確定判決 法院 臺灣彰化地方法院 臺灣臺中地方法院 臺灣彰化地方法院  案號 109年度簡字第1409、1410、1411號 109年度簡字第1229號 109年度易字第881號  確定日 109年10月20日 109年12月17日 110年2月2日 是否為得易科罰金之案件  是 是 是 備       註  臺灣彰化地方檢察署109年度執字第5438號 臺灣臺中地方檢察署110年度執字第485號  臺灣彰化地方檢察署110年度執字第959號   編號1至10之案件，前已經臺灣彰化地方法院以110年度聲字第1234號裁定定應執行有期徒刑2年8月，並已執畢。   

 編    號            7            8 9  罪    名  詐欺 竊盜 詐欺  宣 告 刑  有期徒刑4月 有期徒刑3月（2次） 有期徒刑3月  犯罪日期  98年1月5日 99年9月20日 99年10月2日 98年3月2日  偵查機關  年度案號  臺灣彰化地方檢察署109年度偵緝字第328號等 臺灣彰化地方檢察署109年度偵緝字第328號等 臺灣彰化地方檢察署109年度偵字第9750號 最後事實審 法院 臺灣彰化地方法院 臺灣彰化地方法院 臺灣彰化地方法院  案號 109年度易字第881號 109年度易字第881號 110年度易字第180號  判決日 109年12月22日 109年12月22日 110年4月28日 確定判決 法院 臺灣彰化地方法院 臺灣彰化地方法院 臺灣彰化地方法院  案號 109年度易字第881號 109年度易字第881號 110年度易字第180號  確定日 110年2月2日 110年2月2日 110年6月8日 是否為得易科罰金之案件  是 是 是 備       註  臺灣彰化地方檢察署110年度執字第959號 臺灣彰化地方檢察署110年度執字第959號  臺灣彰化地方檢察署110年度執字第2906號   編號1至10之案件，前已經臺灣彰化地方法院以110年度聲字第1234號裁定定應執行有期徒刑2年8月，並已執畢。   

 編    號  10           11 （以下空白）  罪    名  偽造文書 詐欺   宣 告 刑  有期徒刑5月 有期徒刑5月   犯罪日期  108年7月5日下午3時後至同年月10日晚間9時間之某時許 108年7月15日   偵查機關  年度案號  臺灣雲林地方檢察署109年度偵緝字第20號 臺灣雲林地方檢察署109年度偵緝字第198號  最後事實審 法院 臺灣彰化地方法院 臺灣雲林地方法院   案號 110年度簡字第829號 110年度簡字第137號   判決日 110年5月31日 111年4月27日  確定判決 法院 臺灣彰化地方法院 臺灣雲林地方法院   案號 110年度簡字第829號 110年度簡字第137號   確定日 110年7月13日 111年6月8日  是否為得易科罰金之案件  是 是  備       註  臺灣彰化地方檢察署110年度執字第3617號 臺灣雲林地方檢察署111年度執字第1446號     編號1至10之案件，前已經臺灣彰化地方法院以110年度聲字第1234號裁定定應執行有期徒刑2年8月，並已執畢。